臺灣桃園地方法院刑事判決　　　　　　 94年度簡上字第182號
上　訴　人
即　被　告　丙○○
　　　　　　　　　　（另案在臺灣宜蘭監獄執行中）
上列被告因傷害等案件，不服本院九十三年度桃簡字第一四五五
號中華民國九十四年四月六日第一審刑事簡易判決（聲請案號：
九十三年度偵字第八四七三號）提起上訴，本院管轄之第二審法
院合議庭判決如下：
    主  文
上訴駁回。
    事  實
一、丙○○前因違反槍砲彈藥刀械管制條例案件，分別經臺灣臺
    北地方法院於民國八十五年十月十四日以八十五年訴字第一
    五三六號判決判處有期徒刑一年二月，並經臺灣高等法院於
    八十六年一月二十八日以八十五年度上訴字第五四０五號判
    決駁回上訴，於八十六年三月二十五日確定；復因違反槍砲
    彈藥刀械管制條例案件於八十六年六月間經臺灣宜蘭地方法
    院以八十六年度易字第六五三號判處有期徒刑十月；又因過
    失致人於死案件，於八十六年七月間經臺灣宜蘭地方法院判
    處有期徒刑一年二月，上開三案件於八十六年十月間經定執
    行刑為有期徒刑三年，於八十八年八月二日假釋出監，八十
    九年一月七日假釋縮刑期滿（原指揮書執行完畢日期為八十
    九年三月二十五日），詎仍不知悛悔。
二、丙○○與乙○○均係臺灣臺北監獄忠二舍之二十房內之受刑
    人，嗣於九十二年九月二十日上午七時許，因丙○○要求同
    房之受刑人一同簽署聯合陳情書，向監所抗議該舍房房值星
    因洗澡遭送違規乙情，惟因乙○○拒絕在聯合陳情書上簽名
    ，丙○○竟先基於恐嚇之犯意，對乙○○稱「你要簽就簽，
    不簽就試試看」等語，而以加害生命、身體之事恐嚇乙○○
    ，致乙○○心生畏懼，隨後竟另與同舍房內不詳姓名之成年
    受刑人共約四、五人基於傷害之犯意聯絡，共同徒手毆打乙○○之頭部、胸部、背部，致乙○○頭受有左側臉部紅腫、
    胸部瘀青之傷害。
三、案經乙○○訴請臺灣桃園地方法院檢察署發交桃園縣政府警
    察局龜山分局調查後聲請簡易判決處刑。
    理  由
一、訊據上訴人即被告丙○○矢口否認有何恐嚇及毆打告訴人之
    情，辯稱：伊並無恐嚇告訴人乙○○，也沒有毆打告訴人乙○○云云。然查：
 （一）上揭事實，業據告訴人迭於警詢、偵查、原審調查時指
       訴綦詳，並互核前後相符，並與證人林宜申於偵訊及原
       審調查中證述：我有聽到被告丙○○對乙○○說「要簽
       就簽，不簽就試試看、看什麼」等語，被告丙○○衝向
       乙○○，我就躲到角落去，就聽到乒乒乓乓聲音，同時
       有四、五個人一起圍上去打等語（見偵查卷第四十頁、
       原審卷第六十頁）；證人簡振育於原審調查時證述：我
       有看到被告丙○○打乙○○，至於伊於監所談話筆錄中
       承認毆打乙○○一節，係因被告丙○○要求伊擔下，「
       主管要來開門時，他跟我說因為我要關到滿期，沒有假
       釋的問題，所以叫我去擔，我就同意，所以主管來我就
       出去承認了」等語（見原審卷第一三一頁至第一三四頁
       ）；證人謝賢融（即臺灣台北監獄戒護科職員）於原審
       證述：當時乙○○背部有紅腫，臉及胸部並不明顯等語
       （見原審卷第六二頁）大致相符，足見告訴人此部分指
       訴之情節符合實情。
（二）再被告辯稱：當時是簡振育和告訴人互毆，他們在打架時
      我正在排碗筷云云，惟查：簡振育於原審調查時證述係被
      告丙○○打告訴人，其在監所人員調查時會承認係因為被
      告以其刑期即將屆滿要其擔下等情已如前述。雖證人甲○○於本院審理時證述：當天早上係戊○○與告訴人發生口
      角，戊○○問告訴人為何不簽，係簡振育與告訴人互毆，
      當時場面混亂云云，證人丁○○於本院審理時雖亦證述：
      打架的時候，我有看到被告都坐著，我會特別記得被告是
      因為他是該舍房中最高的等語。然證人蕭維堂（即臺灣台
      北監獄戒護科職員）於原審調查時證稱：當時我是聽到舍
      房裡有碗盤踩破的聲音，我進去看時告訴人內衣有被撕破
      的痕跡，當時戊○○在洗頭等語（見原審卷第一三八頁）
      ，而戊○○在監所訪談中亦稱：當時告訴人不簽名，我僅
      就告訴他就你不配合之後就去洗澡，洗澡時有聽到吵架聲
      ，我並沒有參與此次打架等語（見偵查卷第四七頁），是
      以，戊○○當時既以進入浴室洗頭，何以能繼續與告訴人
      吵架或強迫告訴人簽陳情書，又當時現場狀況既如證人甲○○所述：情況混亂，然證人甲○○、丁○○對於被告當
      時身在何處，作何事，於本院審理時均可明確證述，然於
      本院、公訴人問及：當時何人要告訴人簽陳情書、還有何
      人打告訴人、其他人之位置、有無聽到恐嚇告訴人的話等
      時，二人或答沒注意，或答沒印象、不知道等語，顯與常
      情不符，是證人甲○○、丁○○所述，顯係迴護被告之詞
      ，無足採信。
（三）此外，並有臺灣臺北監獄函及檢送之該監忠二舍二十房（
      九十二年九月二十日）收容人打架違規處理相關資料、臺
      灣臺北監獄收容人獎懲報告表、戒護科勤務配置表、各舍
      房人員清冊、在監或出監受刑人資料表、臺灣臺北監獄收
      容人談話筆錄（乙○○、戊○○、簡振育、鈕志國、游鈞
      皓）、臺灣臺北監獄醫務中心門診記錄各一份，在卷可證
      。
（四）綜上各情，互核以參被告所辯上開情詞，不足採信，被告
      之犯行事證明確，堪以認定，應依法論科。
二、核被告所為，係犯刑法第二百七十七條第一項之傷害罪及同
    法第三百零五條之恐嚇危害安全罪。又被告所犯傷害罪與在
    場之成年受刑人四、五人有犯意聯絡及行為分擔為共同正犯
    。又被告所犯之傷害罪及恐嚇危害安全罪間犯意個別，行為
    互異，應分論併罰。又查被告有事實欄所載之犯罪科刑執行
    情形，有台灣高等法院被告全國前案紀錄表、台灣桃園地方
    法院檢察署刑案資料查註紀錄表分別在卷可稽，其於五年內
    再犯本件有期徒刑以上之罪，為累犯，應依刑法第四十七條
    規定加重其刑。原審認被告罪證明確，適用刑法第二百七十
    七條第一項、第三百零五條、刑法第四十七條、第四十一條
    第一項前段、第五十一條第六款，罰金罰鍰提高標準條例第
    一條前段、第二條之規定，並審酌被告犯罪手段、所生損害
    、犯罪後未承認所犯等一切情狀，就所犯恐嚇危害安全、傷
    害，分別處拘役二十日、三十日，如易科罰金，均以三百元
    折算一日，定應執行拘役四十日，如易科罰金，以三百元折
    算一日。經核認事用法均無不合，量刑亦屬妥適，被告上訴
    意旨仍執前詞，指摘原判決不當，為無理由，應予駁回。
三、至被告聲請傳喚證人戊○○、游鈞浩、簡振育，因本件事證
    已明，且簡振育業已於原審到庭作證，自無傳喚之必要，一
    併敘明。
據上論斷，應依刑事訴訟法第四百五十五條之一第一項、第三項
、第三百六十八條，判決如主文。
本案經檢察官蔡孟利到庭執行職務。
中　　華　　民　　國　　94　　年　　10　　月　　11　　日
                  刑事第一庭  審判長法  官   曾淑華
                                    法  官   黃梅淑
                                    法　官　 朱美璘
不得上訴。
以上正本證明與原本無異
                                    書記官　楊鳳滿
中　　華　　民　　國　　94　　年　　10　　月　　12　　日
附錄論罪科刑依據之法條：
刑法第304條
以強暴、脅迫使人行無義務之事或妨害人行使權利者，處三年以
下有期徒刑、拘役或三百元以下罰金。
前項之未遂犯罰之。
刑法第277條
傷害人之身體或健康者，處三年以下有期徒刑、拘役或一千元以
下罰金。
犯前項之罪、因而致人於死者，處無期徒刑或七年以上有期徒刑
，致重傷者，處三年以上十年以下有期徒刑。
